【裁判字號】    96,交聲,1366
【裁判日期】    970115
【裁判案由】    違反道路交通管理處罰條例聲明異議
【裁判全文】
臺灣士林地方法院交通事件裁定      96年度交聲字第1366號
原處分機關  交通部公路總局臺北區監理所板橋監理站
異  議  人
即受處分人  乙○○
上列異議人即受處分人因違反道路交通管理處罰條例案件，對於
交通部公路總局臺北區監理所板橋監理站民國96年10月9 日所為
之處分（原處分案號：板監裁字裁41-AEB898445）聲明異議，本
院裁定如下：
    主  文
異議駁回。
    理  由
一、按汽車駕駛人轉彎時，不依標誌、標線、號誌指示者，處新
    臺幣600 元以上1,800 元以下罰鍰，並依同條例第63條第1
    項第1 款，記違規點數1 點；次按汽車駕駛人，駕駛汽車有
    違反本條例之行為，經交通勤務警察或依法令執行交通稽查
    任務人員制止時，不聽制止或拒絕停車接受稽查而逃逸者，
    除按各該條規定處罰外，處新臺幣3,000 元以上6,000 元以
    下罰鍰，並記違規點數1 點，道路交通管理處罰條例第48條
    第1 項第2 款、第60條第1 項、第63條第1 項第1 款分別定
    有明文。
二、原處分意旨略以：異議人即受處分人乙○○駕乘CY3-588 號
    重機車，於民國96年8 月12日下午1 時30分，沿臺北市○○
    路北往南方向行駛，行經承德路與南京西路交岔路口時，號
    誌時相為左轉指示燈，異議人未依機車兩段式左轉，逕行左
    轉至南京西路，並拒絕停車接受稽查而逃逸，經警逕行舉發
    違規，爰依道路交通管理處罰條例第48條第1 項第2 款、第
    60條第1 項規定，共裁處罰鍰新臺幣（下同）3,600 元，並
    依同條例第63條第1 項第1 款規定共記違規點數2 點。
三、異議意旨略以：異議人當日至舉發地點欲左轉南京西路時，
    已遵守交通規則進入左轉待轉區，直至南京西路變為綠燈始
    前進，當時警察已經攔檢數台機車，但並未攔查異議人，警
    察並未吹哨指揮異議人停車受檢，若警方認為有違規事實，
    應出示照片云云。
四、經查：
(一)前揭違規事實，業據證人即舉發本件違規之警員甲○○證稱
    ：承德路左轉南京西路有兩段式左轉之機車待轉區，異議人
    並未停車在待轉區，而係直接在承德路左轉，經警在南京西
    路64巷巷口以吹哨子和手勢攔檢後，並未停車反開至內線快
    車道逃逸等語（本院96年12月7 日訊問筆錄）。證人甲○○
    係依法執行勤務之公務員，無設詞誣陷致己身負偽證重罪之
    必要，且證人所證本件查獲經過事實，具體明確，應無誤判
    違規事實之虞，證言自堪採信，是異議人未依標誌指示左轉
    、拒絕停車接受稽查而逃逸之事實，應堪認定。
(二)至異議人雖以員警並無違規照片辯稱舉發有誤云云，然按汽
    車駕駛人之行為有下列情形之一，當場不能或不宜攔截製單
    舉發者，得逕行舉發：一、闖紅燈或平交道。二、搶越行人
    穿越道。三、在道路收費停車處所停車，不依規定繳費。四
    、不服指揮稽查而逃逸，或聞消防車、救護車、警備車、工
    程救險車之警號不立即避讓。五、違規停車或搶越行人穿越
    道，經各級學校交通服務隊現場導護人員簽證檢舉。六、行
    經設有收費站、地磅之道路，不依規定停車繳費或過磅。七
    、經以科學儀器取得證據資料證明其行為違規，道路交通管
    理處罰條例第7 條2 第1 項定有明文，揆諸上開規定，本件
    異議人不服指揮稽查而逃逸之違規行為，雖未經以科學儀器
    取得證據資料，亦得逕行舉發。異議人以原處分機關未提出
    照片證明其違規行為云云置辯，洵無足採。
五、綜上所述，本件違規事證明確，堪以認定。原處分機關依首
    揭規定，對異議人裁處罰鍰共3,600 元，並記違規點數2 點
    ，殊無違誤。異議為無理由，應予駁回。
據上論斷，應依道路交通案件處理辦法第19條，裁定如主文。
中    華    民    國    97    年    1     月    15    日
                  交通法庭法  官  陳美彤
以上正本證明與原本無異。
如不服本裁定應於送達後5日內向本院提出抗告狀。
                          書記官  賴麗容
中    華    民    國    97    年    1     月    15    日


司法院資訊處製作；財團法人民間司法改革基金會備份。
